臺灣臺南地方法院臺南簡易庭民事判決
110年度南簡字第128號
原      告  游家瑋
訴訟代理人  林昱宏律師
被      告  賴美廷


訴訟代理人  賴清石
上列原告因被告過失傷害案件，提起刑事附帶民事訴訟請求侵權
行為損害賠償，經本院刑事庭裁定移送前來，本院於民國110年3
月15日言詞辯論終結，判決如下：
　　主    　文
被告應給付原告新臺幣貳佰貳拾陸萬捌仟玖佰貳拾伍元，及自民
國一一０年三月十六日起至清償日止，按週年利率百分之五計算
之利息。
原告其餘之訴駁回。
訴訟費用由被告負擔百分之五十五，餘由原告負擔。
本判決原告勝訴部分得假執行。
原告其餘假執行之聲請駁回。
    事實及理由
壹、程序方面：
    按訴狀送達後，原告不得將原訴變更或追加他訴，但減縮應
    受判決事項之聲明者，不在此限，民事訴訟法第255條第1項
    第3款定有明文。查原告起訴時聲明為：被告應給付原告新
    臺幣（下同）4,128,281元，及自刑事附帶民事訴訟起訴狀
    繕本送達翌日起至清償日止，按週年利率5%計算之利息；願
    供擔保，請准宣告假執行（見附民卷第5頁）。嗣於本院審
    理時變更其聲明第1項為：被告應給付原告4,128,281元，及
    自民國110年3月16日起至清償日止，按週年利率5%計算之利
    息（見本院卷第73頁）。核原告上開所為訴之變更，屬減縮
    應受判決事項之聲明，揆諸前揭法律規定，應予准許。
貳、實體方面：
一、原告主張：
  ㈠被告於108年3月29日上午7時38分許，違規駕駛農用拼裝車沿
    臺南市官田區171乙線公路4.5公里處旁無名產業道路由南往
    北方向行駛，行經該產業道路與171乙線公路4.5公里處之交
    岔路口欲左轉171乙線公路時，疏未注意171乙線公路設有分
    向限制線，禁止車輛跨越行駛，即貿然左轉駛入171乙線公
    路，適有原告騎乘車牌號碼000-000號普通重型機車（下稱
    系爭機車）沿171乙線公路由西往東方向駛至上開交岔路口
    ，因閃避不及，被告駕駛前揭車輛之右前車頭處即與系爭機
    車之右側車身處發生碰撞，致原告人車倒地，並受有右側髖
    臼骨折、右側股骨幹骨折、右側脛骨幹骨折之傷害，系爭機
    車亦受有損害（下稱系爭事故）。被告上開行為，業經本院
    以108年度交簡字第2771號刑事判決判處被告犯過失傷害罪
    ，處有期徒刑4月，如易科罰金，以1,000元折算1日在案。
    原告因系爭事故受有下列損失：
　⒈醫療費用133,140元。
　⒉看護費用132,000元：以全日看護費用2,200元計算，共2個月
    。
　⒊系爭機車修復費用15,480元。
　⒋交通費用20,193元。
　⒌輪椅費用5,500元。
　⒍醫療用品費用8,678元。
　⒎不能工作之損失900,751元：以每月薪資46,200元計算，共1
    年7個月又15日。
　⒏將來醫療費用200,000元。
　⒐減損勞動能力927,000元。
　⒑精神慰撫金1,785,539元。　
  ㈡為此，爰依侵權行為之法律關係，請求被告賠償上開金額等
    語，並聲明：被告應給付原告4,128,281元，及自110年3月1
    6日起至清償日止，按週年利率5%計算之利息；願供擔保，
    請准宣告假執行。
二、被告則以：同意給付醫療費用133,140元、系爭機車修復費
    用15,480元、輪椅費用5,500元；看護費用僅願給付50,000
    元；至原告請求將來醫療費用部分，難道原告以後感冒也要
    被告賠償？被告不相信原告因系爭事故有減損勞動能力；更
    何況，路上車子那麼多，別人都沒事，為何原告有事？難道
    不是原告騎車太快所致？原告請求不能工作之損失、精神慰
    撫金非常離譜，根本是欺負被告不懂法律是鄉下老實人等語
    ，資為抗辯，並聲明：原告之訴駁回。
三、本院得心證之理由：
  ㈠按因故意或過失，不法侵害他人之權利者，負損害賠償責任
    ；不法侵害他人之身體或健康者，對於被害人因此喪失或減
    少勞動能力或增加生活上之需要時，應負損害賠償責任；不
    法侵害他人之身體、健康、名譽、自由、信用、隱私、貞操
    ，或不法侵害其他人格法益而情節重大者，被害人雖非財產
    上之損害，亦得請求賠償相當之金額，民法第184條第1項前
    段、第193條第1項及第195條第1項前段分別定有明文。次按
    汽車在未劃設慢車道之雙向二車道行駛時，在劃有分向限制
    線之路段，不得駛入來車之車道內，道路交通安全規則第97
    條第1項第2款定有明文。
  ㈡原告主張被告於上開時、地駕駛前揭車輛，未遵行車道，即
    貿然左轉駛入劃有分向限制線之171乙線公路而肇生系爭事
    故。被告上開行為，經本院以108年度交簡字第2771號刑事
    判決判處被告犯過失傷害罪，處有期徒刑4月，如易科罰金
    ，以1,000元折算1日在案等情，為被告所不爭執（見本院10
    9年度訴字第1114號卷宗，下稱訴字卷，第237頁至第239頁
    ），復經本院依職權調閱前開刑事案件卷宗【含道路交通事
    故現場圖、道路交通事故調查報告表㈠、㈡、道路交通事故談
    話紀錄表、道路交通事故照片】（見訴字卷第208頁至第222
    頁）查閱屬實，是此部分之事實堪予認定。查本件被告為智
    識正常之成年人，對於上開注意義務當所知悉，且依前開道
    路交通事故調查報告表㈠所載：系爭事故發生時，天候為晴
    ，日間有自然光線，柏油路面乾燥、無缺陷亦無障礙物、視
    距良好，顯無何不能注意之情事，詎被告駕駛前揭車輛行經
    上開交岔路口時，竟疏未注意171乙線公路設有分向限制線
    ，禁止車輛跨越行駛，即貿然左轉駛入171乙線公路，因而
    肇致系爭事故，足見被告確有應注意、能注意而不注意之過
    失甚明。而系爭事故經送請臺南市車輛行車事故鑑定委員會
    鑑定意見結果，亦認為被告駕駛前揭車輛，違規行駛道路，
    雙黃線路段，未遵行車道，駛入來車道，為肇事原因；原告
    無肇事因素，有該委員會109年2月17日南市交鑑字第109016
    8421號函所檢附之南鑑0000000案鑑定意見書在卷可稽（見
    訴字卷第204頁至第206頁），益徵系爭事故係因被告過失駕
    駛前揭車輛之行為所致，原告並無任何肇事責任。又依前述
    道路交通事故現場圖及道路交通事故調查報告表㈡顯示：被
    告駕駛前揭車輛之右前車頭處與系爭機車之右側車身處發生
    碰撞，則以本件撞擊情狀及車輛行駛位置以觀，原告於系爭
    事故所受傷勢、系爭機車所受損害與被告過失駕駛前揭車輛
    之肇事行為間，具有相當因果關係，從而，原告依侵權行為
    之法律關係，請求被告賠償其所受損害，洵屬正當。
  ㈢茲就原告請求之項目及金額，分述如下：
  ⒈醫療費用133,140元、系爭機車修復費用15,480元、輪椅費用
    5,500元部分：
　　原告主張其因系爭事故支出醫療費用133,140元、系爭機車
    修復費用15,480元、輪椅費用5,500元，為被告所不爭執且
    同意給付，是原告此部分請求，應屬有據。
  ⒉看護費用132,000元部分：
　⑴原告主張因系爭事故自國立成功大學醫學院附設醫院（下稱
    成大醫院）出院後2個月期間，需受人全日照護，以每日2,2
    00元計算，支出看護費用共計132,000元【計算式：2,200元
    ×60日＝132,000元】等情，業據提出診斷證明書為證（見附
    民卷第39頁），觀諸該診斷證明書記載「於2019/04/06出院
    ……傷後至少需修養12個月，專人照護2個月，需輪椅代步及
    助行器使用」等語，堪認原告主張自成大醫院出院後2個月
    期間有需專人看護之必要，應為合理。
　⑵按因身體或健康受不法侵害，需人長期看護，就將來應支付
    之看護費，係屬增加生活上需要之費用，加害人即應予以賠
    償；至於被害人因受傷需人看護，而由親屬看護時，雖無現
    實看護費之支付，亦應認被害人受有相當看護費之損害，得
    向加害人請求賠償。蓋因親屬照顧被害人之起居，固係出於
    親情，但親屬看護所付出之勞力，並非不能評價為金錢，只
    因兩者身分關係密切而免除支付義務，此種親屬基於身分關
    係之恩惠，自不能加惠於加害人，故應衡量及比照僱用職業
    護士看護情形，認被害人受有相當看護費之損害，得向加害
    人請求賠償（最高法院88年度台上字第1771號、89年度台上
    字第1749號判決意旨參照）。查原告因系爭事故需專人照顧
    2個月乙節，業經認定如前，雖其上開期間受親人照護未支
    出看護費用，惟依前揭所述，仍應視其受有相當於看護費用
    之損害而得向被告請求賠償，且原告家人雖非專業看護，但
    基於親情，依常情以觀，其對原告理應照護有加，亦非一般
    看護所得比擬，對於需親情關懷之病人而言，更有利於病情
    之良性發展；又觀諸臺南市住院病患家事服務業職業工會之
    看護，全日班24小時費用為每日2,200元，有該會109年4月2
    7日南市住工總字第109042號函在卷可考（見訴字卷第223頁
    ），原告主張以每日2,200元計算看護費用，既未逾一般專
    人看護之行情，應屬合理。從而，原告請求被告給付2個月
    之看護費用132,000元，即屬有據。　　
  ⒊交通費用20,193元部分：
　　原告主張因系爭事故支出救護車費用3,500元、復康巴士費
    用14,800元、臺南市公有停車場停車費用310元、火車費用8
    33元、正捷機車停車費用750元，共計20,193元，固據提出
    救護車收據、統一發票、繳費通知及車票為證（見附民卷第
    41頁至第53頁），就救護車費用3,500元、復康巴士費用14,
    800元部分，衡以原告所受傷害為右側髖臼骨折、右側股骨
    幹骨折及右側脛骨幹骨折，出院後尚須他人看護，無法活動
    自如，難以駕駛車輛或騎乘機車行動，則原告於系爭事故發
    生時搭乘救護車前往醫院急診、於出院後搭乘復康巴士前往
    醫院就診，亦核屬必要，是原告此部分主張，當屬有據。至
    臺南市公有停車場停車費用310元、火車費用833元、正捷機
    車停車費用750元部分，將停車及搭乘日期與原告就醫日期
    對照觀之，不僅時間點不符，繳費通知所載車號亦非系爭機
    車，難認該等支出係因被告侵權行為所造成之損害，是原告
    此部分請求，並非可採。
  ⒋醫療用品費用8,678元部分：
　　原告主張支出醫療用品費用8,678元，雖據提出統一發票及
    估價單為證（見附民卷第59頁至第66頁），其中免縫膠帶、
    紙膠帶、棉棒、人工皮共計845元部分，核屬原告因受傷治
    療所支出之必要費用，是原告此部分主張，應屬有據；至納
    補瑞多700元部分，原告並未舉證證明該營養補給品確屬治
    療所必要，其餘醫療用品費用7,133元部分，則未記載品名
    ，自難遽認確屬治療所必要，故此部分請求，尚乏依據，不
    應准許。
  ⒌不能工作之損失900,751元部分：
　⑴原告主張其於系爭事故發生後無法工作達1年7個月又15日等
    語，固據提出診斷證明書為證（見附民卷第39頁），觀諸該
    診斷證明書記載：「傷後至少需休養12個月，專人照護2個
    月，需輪椅代步及助行器使用，傷後至少需復健12個月，目
    前骨折尚未完全癒合，右下肢肌力不足，需持續門診追蹤及
    復健治療，未來骨折癒合後需再次手術移除內固定，右髖創
    傷性關節炎情況需長期追蹤。」之內容，可知原告於108年8
    月22日至成大醫院回診時，經醫院考量原告所受傷勢及復原
    情形，認為原告自系爭事故後仍需復健、休養12個月；再審
    諸本院函詢成大醫院有關原告不能工作之期間，該院稱：「
    甲○○先生於000年0月00日發生車禍事故，本院採用『勞保局
    委託辦理勞工保險失能年金給付個別化專業評估作業』進行
    勞動能力評估，相關診斷包括：『1.右腳髖臼後壁骨折，合
    併骨關節炎；2.右腳股骨幹及股骨頸骨折；3.右腳脛骨骨幹
    開放性骨折』。出院後108年4月15日至109年7月13日期間陸
    續接受成大醫院門診追蹤治療及麻豆信安骨外科診所復健治
    療。大約109年7月後回彰化並接受虎尾台大醫院復健治療。
    我國尚無建立因罹患『1.右腳髖臼後壁骨折，合併骨關節炎
    ；2.右腳股骨幹及股骨頸骨折；3.右腳脛骨骨幹開放性骨折
    』等各項傷病後回復工作能力之合理停工統計時間；參考美
    國WorkInstitute Offical Disability Guideline網路資料
    庫：『右腳髖臼後壁骨折』90%可在147天内回復工作、『右腳
    股骨幹及股骨頸骨折』之重度勞力作業90%可在196天內回復
    工作、『右腳脛骨骨幹開放性骨折』90%可在119天內回復勞力
    工作，及實際治療情形於108年11月7日後安排固定門診時間
    6個月。本院綜合建議自108年3月29日發生車禍事故後，合
    理『應休養而完全不能工作』之期間至108年11月7日，共224
    日。」等語，有該院110年1月12日成附醫秘字第1100000406
    號函檢附之病情鑑定報告書在卷可佐（見訴字卷第379頁至
    第382頁），堪認原告因系爭事故所受傷勢，經成大醫院考
    量原告實際治療、復健情形後，認定原告自系爭事故即108
    年3月29日起至108年11月7日止，共計224日不能工作。
　⑵原告主張其任職於晶昌環境機械有限公司（下稱晶昌公司）
    擔任加工組組員、在勁強國際跆拳道鹿東館（下稱勁強跆拳
    道館）擔任助理教練，月薪各23,100元等語，業據提出與其
    所述相符之在職證明書為證（見附民卷第69頁至第71頁），
    據此計算原告得請求被告224日之不能工作損失為344,960元
    【計算式：23,100元×2×（7＋14/30）個月＝344,960元，元以
    下四捨五入，下同】，逾此金額之請求，則屬無據。
  ⒍將來醫療費用200,000元部分：
　　原告主張骨折癒合後須再次手術移除內固定，請求將來醫療
    費用200,000元，業據提出診斷證明書為證（見附民卷第39
    頁），觀諸該診斷證明書記載：「未來骨折癒合後需再次手
    術移除內固定，右髖創傷性關節炎情況需長期追蹤。」之內
    容，再參以本院依職權函詢成大醫院有關原告因系爭事故所
    致骨折之治療方式及效果，該院稱：「病患前開傷勢若於骨
    折癒合之後，患處因內固定植入物與軟組織摩擦產生不適感
    ，可考慮手術移除內固定。病患因已被診斷髖關節創傷性關
    節變化，若保守治療效果不佳，應考慮全髖人工關節置換手
    術。醫療費用需依病人病情及實際使用醫療服務項目（如手
    術、醫用材料、麻醉、檢驗檢查、治療處置及病房差額等）
    ，醫療總費用約數萬元至數十萬元不等。」等語，有該院11
    0年1月12日成附醫秘字第1100000406號函檢附之病情鑑定報
    告書附卷可考（見訴字卷第379頁至第383頁），足見原告因
    系爭事故所致骨折，已被診斷髖關節創傷性關節變化，不僅
    骨折癒合後有手術移除內固定之必要，於保守治療效果不佳
    時，仍須進行全髖人工關節置換手術，本院綜合考量上開診
    斷證明書、成大醫院函文及原告因系爭事故所受傷勢，認為
    原告請求被告賠償將來醫療費用100,000元，較屬適當；逾
    此金額之請求，則不應准許。
  ⒎勞動能力減損927,000元部分：
  ⑴按被害人因身體健康被侵害而喪失勞動能力所受之損害，其
    金額應就被害人受侵害前之身體健康狀態、教育程度、專門
    技能、社會經驗等方面酌定之，不能以一時一地之工作收入
    為準（最高法院63年度台上字第1394號判決意旨參照）。又
    勞動能力減損之計算，應以被害人勞動能力喪失程度、勞動
    年數、預期可得的薪資，依霍夫曼式計算法命一次給付，以
    為算定。而一次支付賠償總額，以填補被害人所受喪失或減
    少勞動能力之損害，應先認定被害人因喪失或減少勞動能力
    而不能陸續取得之金額，按其日後本可陸續取得之時期，依
    照霍夫曼式計算法，扣除依法定利率計算之中間利息，再以
    各時期之總數為加害人一次所應支付之賠償總額，始為允當
    。
  ⑵原告主張其任職於晶昌公司擔任加工組組員、在勁強跆拳道
    館擔任助理教練，因系爭事故致其勞動能力減損各達6%、9%
    ，以系爭事故即108年3月29日起至其65歲退休之日止，按每
    月薪資共計46,200元為計算基礎，依霍夫曼式計算法扣除中
    間利息後，其所受勞動能力減損之損害額為927,000元等情
    ，被告則辯稱不相信原告因系爭事故有減損勞動能力等語。
    經查：
  ①本院囑託成大醫院鑑定系爭事故減損原告勞動能力之程度，
    該院稱「甲○○先生於000年0月00日發生車禍事故，本院採用
    『勞保局委託辦理勞工保險失能年金給付個別化專業評估作
    業』進行勞動能力評估，相關診斷包括：『1.右腳髖臼後壁骨
    折，合併骨關節炎；2.右腳股骨幹及股骨頸骨折；3.右腳脛
    骨骨幹開放性骨折』。考量事故發生至本院鑑定約1年8個月
    ，X光檢查顯示骨折已痊癒，相關症狀經過多次復健，可視
    為達到經治療後，症狀固定。鑑定結果顯示全人身體障害損
    失6%，考量診斷、全人障害等級、未來營利能力、職業類別
    、與受傷年齡後，估算全人勞動能力減損6%(電腦自動車床
    操作員）或9%(跆拳道助理教練）。」等語，有該院110年1
    月12日成附醫秘字第1100000406號函檢附之病情鑑定報告書
    存卷可證（見訴字卷第379頁至第383頁）。又按勞工年滿65
    歲者，雇主得強制其退休，勞動基準法第54條第1項第1款定
    有明文。
  ②而原告為84年9月28日生，自108年11月8日起至65歲退休之日
    即149年9月28日止，共40年10個月又20日，以原告在晶昌環
    境機械有限公司擔任加工組組員、在勁強國際跆拳道鹿東館
    擔任助理教練每月薪資各23,100元計算原告減少之勞動能力
    程度，並依霍夫曼式計算法扣除中間利息（首期給付不扣除
    中間利息），核計其金額各為6,180,000元【計算方式為：2
    3,100×267.00000000+(23,100×0.00000000)×(267.00000000
    -000.00000000)=6,179,999.000000000。其中267.00000000
    為月別單利(5/12)%第490月霍夫曼累計係數，267.00000000
    為月別單利(5/12)%第491月霍夫曼累計係數，0.00000000為
    未滿1月部分折算月數之比例(20/30=0.00000000)】，則原
    告所受勞動能力減損之損害額應為927,000元【計算式：6,1
    80,000元×6%＋6,180,000元×9% ＝927,000元】，則原告據此
    請求勞動能力減損之損害額927,000元，即屬有據。至被告
    辯稱不相信原告因系爭事故有減損勞動能力云云，因被告不
    具備勞動能力評估之專業知識，僅屬被告個人主觀臆測，與
    上開成大醫院鑑定結果不符，自難採信。
  ⒏精神慰撫金1,785,539元部分：
  ⑴按慰藉金之賠償須以人格權遭遇侵害，使精神上受有痛苦為
    必要，其核給之標準固與財產上損害之計算不同，然非不可
    斟酌雙方身分資力與加害程度，及其他各種情形核定相當之
    數額（最高法院51年度台上字第223號、86年度台上字第353
    7號判決意旨參照）。查原告所受傷害歷經住院、手術、門
    診及復健治療，歷時非短，其精神上受有一定之痛苦，則其
    請求精神上損害，核屬有據。
  ⑵查原告於系爭事故發生時為23歲，大學畢業，107、108年各
    領有薪資所得49,238元、69,300元，名下有汽車1輛；而被
    告於系爭事故發生時為73歲，小學畢業，於107、108年申報
    所得各為2,865元、4,550元，名下有房屋、田賦各1筆，財
    產總額1,147,340元等情，有本院依職權調閱兩造之個人戶
    籍資料查詢結果、稅務電子閘門財產所得調件明細表及勞保
    與就保資料存卷可稽（置於證物袋內）。本院審酌兩造之身
    分、教育程度、地位、經濟狀況，並考量被告不思系爭事故
    係因其未遵行車道、駛入設有分向限制線，禁止車輛跨越行
    駛之171乙線公路之重大交通違規行為所致，反空言指摘原
    告亦有違反道路交通規則之行為，致原告於精神上受有煎熬
    ，認為原告請求被告賠償精神慰撫金1,785,539元，容有略
    高，應核減為650,000元，較屬適當；逾此金額之請求，則
    不應准許。
　⒐小結：以上關於原告因系爭事故而受損害金額合計為2,327,2
    25元【計算式：醫療費用133,140元＋系爭機車修復費用15,4
    80元＋輪椅費用5,500元＋看護費用132,000元＋交通費用18,30
    0元＋醫療用品費用845元＋不能工作之損失344,960元＋將來醫
    療費用100,000元＋勞動能力減損927,000元＋精神慰撫金650,
    000元＝2,327,225元】。　
  ㈣另按保險人依本法規定所為之保險給付，視為被保險人損害
    賠償金額之一部分；被保險人受賠償請求時，得扣除之，強
    制汽車責任保險法第32條定有明文。查原告於本院審理時自
    承因系爭事故已受領強制汽車責任保險金58,300元（見本院
    卷第32頁至第36頁），依前開說明，被告自得將原告所受領
    之上開保險金，視為應給付賠償額之一部分予以扣除，故原
    告得向被告請求賠償之金額應為2,268,925元【計算式：2,3
    27,225元－58,300元＝2,268,925元】。
　㈤末按給付無確定期限者，債務人於債權人得請求給付時，經
    其催告而未為給付，自受催告時起，負遲延責任。其經債權
    人起訴而送達訴狀，與催告有同一之效力；遲延之債務，以
    支付金錢為標的者，債權人得請求依法定利率計算之遲延利
    息；應付利息之債務，其利率未經約定，亦無法律可據者，
    週年利率為5%，民法第229條第2項、第233條第1項前段、第
    203條分別定有明文。本件原告對被告之侵權行為債權，核
    屬無確定期限之給付，既經原告提起刑事附帶民事訴訟，其
    刑事附帶民事訴訟起訴狀繕本於109年4月10日送達被告（見
    附民卷第75頁），被告迄未給付，當應負遲延責任。是原告
    併請求被告給付自110年3月16日起至清償日止，按週年利率
    5%計算之法定遲延利息，核無不合，應予准許。
四、綜上所述，原告依侵權行為之法律關係，請求被告給付2,26
    8,925元，及自110年3月16日起至清償日止，按週年利率5%
    計算之利息，為有理由，應予准許；逾上開範圍所為之請求
    ，則為無理由，應予駁回。
五、本件係依民事訴訟法第427條第2項適用簡易程序所為被告  
    部分敗訴之判決，爰依同法第389條第1項第3款之規定，  
    就原告勝訴部分依職權宣告假執行；原告陳明願供擔保聲請
    宣告假執行，僅係促使本院職權之發動，並無准駁之必要。
    至原告敗訴部分，其假執行之聲請已失所附麗，應予駁回。
六、本件事證已臻明確，兩造其餘攻擊防禦方法及所提證據，經
    本院斟酌後，認為與本件判決結果不生影響，爰不予逐一論
    列，附此敘明。
七、訴訟費用負擔之依據：民事訴訟法第79條。　
中　　華　　民　　國　 110　　年　　3 　　月　　31　　日
                  民事第一庭 法 官　王鍾湄
以上正本證明與原本無異。
如不服本判決，應於判決送達後20日內，向本院提出上訴狀並表
明上訴理由，如於本判決宣示後送達前提起上訴者，應於判決送
達後20日內補提上訴理由書（須附繕本）。
如委任律師提起上訴者，應一併繳納上訴審裁判費。
中　　華　　民　　國　 110　　年　　3 　　月　　31　　日
                              書記官  曾怡嘉